臺灣雲林地方法院刑事判決　　　　　　　　100年度訴字第1號
公　訴　人　臺灣雲林地方法院檢察署檢察官
被　　　告　張欽賀
上列被告因違反毒品危害防制條例案件，經檢察官分別提起公訴
（99年度毒偵字第1283號、99年度撤緩毒偵字第46、47號），被
告於準備程序進行中，就被訴事實均為有罪之陳述，本院依簡式
審判程序合併審理，判決如下：
    主  文
張欽賀施用第一級毒品參罪，各處有期徒刑柒月，扣案之注射針
筒壹支、包裝海洛因之塑膠袋壹個均沒收；又施用第二級毒品，
，處有期徒刑肆月。應執行有期徒刑壹年捌月，扣案之注射針筒
壹支、包裝海洛因之塑膠袋壹個均沒收。
    事  實
一、張欽賀前因施用毒品案件，經本院裁定令入觀察、勒戒處所
    施以觀察、勒戒後，認無繼續施用毒品傾向，於民國98年1
    月19日執行完畢釋放，並由臺灣雲林地方法院檢察署檢察官
    於同年月21日以97年度毒偵字第1675號為不起訴處分確定。
    詎其仍未戒除毒癮，於前開觀察、勒戒處分執行完畢釋放後
    5 年內，復分別基於施用第一級毒品海洛因、第二級毒品甲
    基安非他命之犯意，而為下列之行為：(一)、於98年3 月29日
    凌晨4 、5 時許，在雲林縣四湖鄉溪尾村溪尾13號旁之某產
    業道路，以將海洛因摻水置於注射針筒內，再注射身體血管
    之方式，施用第一級毒品海洛因1 次。(二)、於98年6 月18日
    為警採尿時起回溯72小時內之某時許，在雲林縣麥寮鄉衛生
    所附近之某車上，以同前方式，施用第一級毒品海洛因1 次
    。(三)、在雲林縣東勢鄉○○村○ 鄰○○路232 號住處，以將
    海洛因摻於香煙後點燃，吸食所產生煙霧之方式，施用第一
    級毒品海洛因1 次。(四)、於99年3 月17日為警採尿時起回溯
    96小時內之某時許，在不詳地點，以不詳之方式，施用第二
    級毒品甲基安非他命1 次。嗣分別於(一)、98年3 月29日7 時
    30分為警盤查查獲，並扣得其所有之施用毒品器具注射針筒
    1 支、包裝海洛因塑膠袋1 個；(二)、98年6 月18日13時30分
    ，為警持搜索票至其位於雲林縣東勢鄉○○村○ 鄰○○路23
    2 號之住處搜索；(三)、經警於99年3 月17日查獲到案。上開
    3 次均經警採集其尿液送驗，於(一)、(二)之時間，所採尿液之
    檢驗結果，均檢出毒品嗎啡陽性反應；(三)之時間，所採尿液
    之檢驗結果，則呈嗎啡及甲基安非他命陽性反應，始查悉上
    情。
二、案經雲林縣警察局臺西、斗南分局報請及高雄市政府警察局
    移送臺灣雲林地方法院檢察署檢察官分別偵查起訴。
    理  由
一、被告張欽賀所犯係死刑、無期徒刑、最輕本刑為3 年以上有
    期徒刑以外之罪，其於準備程序就前揭被訴事實為有罪之陳
    述，經告知簡式審判程序之旨，並聽取其與公訴人之意見後
    ，本院合議庭認無不得或不宜改依簡式審判程序進行之處，
    爰依刑事訴訟法第273 條之1 第1 項、第284 條之1 ，裁定
    由受命法官獨任進行簡式審判程序。
二、上開事實，業據被告於本院準備程序時坦承不諱（詳本院卷
    準備程序及簡式審判程序筆錄），本院認為由扣案之注射針
    筒1 支，應可確定被告於98年3 月29日凌晨4 、5 時許，係
    以將毒品海洛因置入注射針筒內，再摻水混合注射身體之方
    式，施用第一級毒品海洛因，而被告於98年3 月29日、98年
    6 月18日、99年3 月17日分別為警所採之尿液，經分別送請
    詮昕科技股份有限公司、高雄市立凱旋醫院、正修科技大學
    超微量研究科技中心均以酵素免疫分析法（ＥＩＡ）初步檢
    驗，再以氣相層析質譜儀法（ＧＣ／ＭＳ）確認檢驗結果，
    分別呈可待因、嗎啡、可待因、嗎啡及可待因、嗎啡、安非
    他命、甲基安非他命陽性反應，此有詮昕科技股份有限公司
    98年4 月10日所出具報告編號00000000號之濫用藥物尿液檢
    驗報告、高雄市立凱旋醫院98年7 月1 日所出具報告編號A0
    0000000 號之濫用藥物尿液檢驗報告及正修科技大學超微量
    研究科技中心99年4 月6 日所出具報告編號R00-0000-000號
    之尿液檢驗報告各1 紙在卷可稽，足認被告之任意性自白與
    事實相符，堪予採信。被告有如上犯罪事實所載執行觀察、
    勒戒之情形，有臺灣高等法院被告前案紀錄表在卷可稽，被
    告於前受觀察、勒戒執行完畢，認無繼續施用毒品傾向，於
    98年1 月19日執行完畢釋放，經不起訴處分確定後，五年以
    內再犯本案施用毒品犯行，亦堪採認，依法本案4 件施用毒
    品犯行，均應予以直接追訴、處罰，為此被告確有於上揭時
    、地有施用第一級毒品海洛因3 次、第二級毒品甲基安非他
    命1 次之行為，事證明確，被告犯行，洵堪認定，應予依法
    論科。
三、按海洛因、甲基安非他命分別係毒品危害防制條例第2 條第
    2 項第1 款、第2 款所規範之第一級、第二級毒品，被告分
    別予以施用，核其所為係犯3 次同條例第10條第1 項之施用
    第一級毒品罪及1 次第10條第2 項之施用第二級毒品罪。被
    告所犯上開4 罪間，犯意各別，行為互殊，應分論併罰。其
    3 次施用第一級毒品海洛因前持有第一級毒品海洛因及1 次
    施用第二級毒品甲基安非他命前持有第二級毒品甲基安非他
    命之低度行為，均為施用之高度行為所吸收，不另論罪。爰
    審酌被告前有毒品前科，竟仍不知改悔，陷於毒癮而難以自
    拔，危害國民健康，及其犯罪之動機、手段、於本件犯罪後
    ，尚能坦承犯行，態度良好等情，各量處如主文所示之刑，
    並定其應執行刑，如主文所示。
四、本案查扣之注射針筒1 支、包裝海洛因塑膠袋1 個均為被告
    所有，業據被告供承在卷，且經本院認定該針筒1 支係供（
    但非專供）被告施用海洛因毒品之工具、而包裝海洛因之塑
    膠袋1 個，係供被告包裝海洛因，以防其受潮、逸散之用，
    亦為幫助被告施用海洛因毒品之用，爰依刑法第38條第1 項
    第2 款、第3 項之規定均併予宣告沒收之。
據上論斷，依刑事訴訟法第273 條之1 第1 項、第299 條第1 項
，毒品危害防制條例第10條第1 項、第2 項，刑法第11條前段、
第51條第5 款、第38條第1 項第2 款，判決如主文。
本案經檢察官江柏青到庭執行職務。
中    華    民    國   100    年    1     月    18    日
                  刑事第五庭  法  官  張文俊
以上正本證明與原本無異。
如不服本判決，應於收受送達後10日內，向本院提出上訴書狀，
並應敘述具體理由；其未敘述上訴理由者，應於上訴期間屆滿後
20日內，向本院補提理由書（均須按他造當事人之人數附繕本）
，「切勿逕送上級法院」。
                              書記官  金雅芳
中    華    民    國   100    年    1     月    18    日
附錄本案論罪科刑法條全文：
毒品危害防制條例第10條
施用第一級毒品者，處六月以上五年以下有期徒刑。
施用第二級毒品者，處三年以下有期徒刑。